【裁判字號】    92,訴,2012
【裁判日期】    921225
【裁判案由】    返還消費借貸款
【裁判全文】
臺灣板橋地方法院民事判決  九十二年度訴字第二○一二號
    原      告  彰化商業銀行股份有限公司
    法定代理人  乙○○
    訴訟代理人  戊○○
    送達代收人  丙○○
    被      告  己○○      原住台北市○○區○○街一八０巷一０九號
                            .
    被      告  甲○○      原住台北市○○區○○街一八０巷一０九號
                            .
    被      告  丁○○      住.
右當事人間請求返還消費借貸款事件，於民國九十二年十二月十一日言詞辯論終結，
本院判決如左：
    主    文
被告應連帶給付原告新臺幣拾壹萬陸仟柒佰壹拾壹元，及自民國九十二年三月二十
三日起至清償日止，按年息百分之二點七三五計算之利息；暨自民國九十二年四月二
十四日起至清償日止，逾期在六個月以內，按上開利率百分之十，逾期超過六個月以
上，按上開利率百分之二十計算之違約金。
被告己○○、甲○○應連帶給付原告新臺幣貳佰貳拾萬元，及其中新臺幣貳佰萬元自
民國九十二年三月二十三日起至清償日止，按年息百分之二點七三五計算之利息；暨
自民國九十二年四月二十四日起至清償日止，逾期在六個月以內，按上開利率百分之
十，逾期超過六個以上，按上開利率百分之二十計算之違約金。其餘新臺幣貳拾萬元
自民國九十二年三月二十三日起至清償日止，按年息百分之四點六二五計算之利息；
暨自民國九十二年四月二十四日起至清償日止，逾期在六個月以內，按上開利率百分
之十，逾期超過六個以上，按上開利率百分之二十計算之違約金。
被告己○○應給付原告新臺幣肆萬玖仟玖佰柒拾伍元，及自民國九十二年五月二十日
起至至清償日止，按日息萬分之五點四計算之延滯息。
訴訟費用由被告連帶負擔百分之十二；被告己○○、甲○○連帶負擔百分之八十六；
餘由被告己○○負擔。
    事    實
甲、原告方面：
一、聲明：求為判決如主文所示。
二、陳述：
（一）被告己○○於民國九十一年五月三日邀同其餘被告為連帶保證人向原告借款新
      臺幣（下同）三十七萬元，約定自九十一年五月二十三日起至九十六年五月二
      十三日止，以每月為一期，分六十期，按月平均還本息，利息則按年息百分之
      二點七三五計。並約定如一期未依約清償，視為全部屆期，除遲延利息外，逾
      期在六個月以內，按約定利率百分之十，逾期超過六個月以上，按約定利率百
      分之二十加計違約金。詎被告自九十二年三月二十三日即停止繳納本息尚餘本
      金三十一萬六千七百十一元，及自九十二年三月二十三日起計算之利息，暨違
      約金未清償，為此本於借貸及連帶保證契約關係提起本訴，請求被告連帶給付
      前開借款、利息及違約金。
（二）被告己○○另於九十一年五月三日邀同被告甲○○為連帶保證人，向原告借款
      二百萬元及二十萬元
    (1)其中二百萬元部分，約定自九十一年五月二十三日起至一百十一年五月二十三
      日止，以每月為一期，前二十四個月為寬限期，於此期間按月付息，寬限期滿
      ，自九十三年五月三日起，按月平均還本息，利息則按年息百分之二點七三五
      計。並約定如一期未依約清償，視為全部屆期，除遲延利息外，逾期在六個月
      以內，按約定利率百分之十，逾期超過六個月以上，按約定利率百分之二十加
      計違約金。詎被告自九十二年三月二十三日即停止繳納本息尚餘本金二百萬元
      ，及自九十二年三月二十三日起計算之利息，暨違約金未清償，為此本於借貸
      及連帶保證契約關係提起本訴，請求被告己○○、甲○○連帶給付前開借款、
      利息及違約金。
    (2)其餘二十萬元部分，約定自九十一年五月二十三日起至一百十一年五月二十三
      日止，以每月為一期，前二十四個月為寬限期，於此期間按月付息，寬限期滿
      ，自九十三年五月三日起，按月平均還本息，利息則按年息百分之四點六二五
      計。並約定如一期未依約清償，視為全部屆期，除遲延利息外，逾期在六個月
      以內，按約定利率百分之十，逾期超過六個月以上，按約定利率百分之二十加
      計違約金。詎被告自九十二年三月二十三日即停止繳納本息尚餘本金二十萬元
      ，及自九十二年三月二十三日起計算之利息，暨違約金未清償，為此本於借貸
      及連帶保證契約關係提起本訴，請求被告己○○、甲○○連帶給付前開借款、
      利息及違約金。
（三）被告己○○另於九十一年五月間向原告申請信用卡使用，並簽訂信用卡申請書
      表明願遵守信用卡約定條款之約定，而用原告所核發MASTER國際信用卡（卡號
      5436─4200─3110─1101）及VISA國際信用卡（卡號4938─2200─5732─4108
      ）各一張，依約被告己○○即得持卡至特約商店憑卡簽帳消費或向辦理預借見
      金之機構預借現金，並約定當期應付帳款應於當期繳款截止日前，將最低應繳
      金額以上（或等於最低應繳金額）款項繳付債權人，如未於債權人規定的期限
      內付清每月應繳金額時，則視為全部屆期，原告即得自應繳納日起，按日息萬
      分之五點四計付延滯息。被告己○○自領卡後，即陸續消費或預借現金，然自
      九十二年五月二十日起，即未依約繳付最低金額，所有未清償帳款視同全部屆
      期，迄尚積欠本金四萬九千九百七十五元，及自九十二年五月二十日起至清償
      日止，按日息萬分之五點四計算之延滯息未償，為此本於契約關係提起本訴，
      請求被告己○○給付前開本金及延滯息。
三、證據：提出借據三紙、放款帳戶資料表三紙、信用卡申請書及約定條款、消費明
    細表各一份。
乙、被告方面：
    被告未於言詞辯論期日到場亦未提出書狀作何聲明或陳述。
    理    由
一、本件被告未於言詞辯論期日到場，核無民事訴訟法第三百八十六條所列各情形，
    爰依原告之聲請，由其一造辯論而為判決。
二、原告主張之事實，業據提出借據三紙、放款帳戶資料表三紙、信用卡申請書及約
    定條款、消費明細表各一份為證；被告則經合法通知，既未到庭，復未提出書狀
    作何聲明、陳述，以供本院審酌，經本院調查之結果，堪認原告前開主張真正。
    從而，原告本於借貸及連帶保證契約關係，請求被告連帶給付三十一萬六千七百
    十一元及其利息、違約金；被告己○○、甲○○連帶給付二百二十萬元及其利息
    、違約金。本於信用卡契約關係請求被告己○○給付四萬九千九百七十五元及其
    延滯息，為有理由，應予准許。
據上結論：本件原告之訴為有理由，並依民事訴訟法第三百八十五條第一項前段、第
七十八條、第八十五條第一項、第二項，判決如主文。
中      華      民      國    九十二    年    十二    月       二十五  日
                                  臺灣板橋地方法院民事第一庭
~B法  官  黃信滿
右為正本係照原本作成。
如對本判決上訴，須於判決送達後二十日內向本院提出上訴狀。
中      華      民      國    九十二    年    十二    月       二十五  日
~B書記官  吳美瑤


司法院資訊處製作；財團法人民間司法改革基金會備份。
